臺北高等行政法院裁定
111年度聲字第113號
聲  請  人  黃文潭                                
上列聲請人因與相對人內政部（中部辦公室）間考試事件（本院
109年度訴字第1002號），聲請交付法庭錄音光碟，本院裁定如
下： 
　　主  文
一、聲請駁回。
二、聲請訴訟費用由聲請人負擔。 
　　理  由
一、按行政法院組織法第47條規定：「本法未規定者，準用法院
    組織法及其他有關人事法律之規定。」次按法院組織法於民
    國104年7月1日修正增訂第90條之1，並於同年月3日生效，
    第90條之1第1項前段規定：「當事人及依法得聲請閱覽卷宗
    之人，因主張或維護其法律上利益，得於開庭翌日起至裁判
    確定後6個月內，繳納費用聲請法院許可交付法庭錄音或錄
    影內容。……」而該條立法修正理由記載：「法庭錄音或錄影
    內容為訴訟資料之一部分，為提升司法品質，增進司法效能
    ，並參考行政程序法第46條第1項但書規定，允宜賦予當事
    人及依法得聲請閱覽卷宗之人，因主張或維護其法律上利益
    ，得於開庭後相當期間內，繳納費用聲請法院許可交付法庭
    錄音或錄影內容，以維其訴訟權益；又為使訴訟資源合理有
    效運用，避免訴訟資料長期處於不確定而影響裁判安定性，
    爰於第1項前段明定上開聲請權人得於開庭翌日起至裁判確
    定後6個月內為之。……法庭錄音或錄影內容載有在庭陳述人
    員之錄音或錄影資訊，涉及他人個資，為兼顧法庭公開與保
    護個人資訊之衡平性，避免法庭錄音或錄影內容遭人惡意使
    用，仍應由法院審酌其聲請是否具有法律上利益而為許可與
    否之決定。」又「當事人及依法得聲請閱覽卷宗之人，因主
    張或維護其法律上利益，聲請交付法庭錄音或錄影內容時，
    應敘明理由，由法院為許可與否之裁定。」則為104年8月7
    日修正發布之法庭錄音辦法第8條第1項所規定。準此，當事
    人及依法得聲請閱覽卷宗之人，聲請交付法庭錄音或錄影內
    容光碟，必須於聲請時敘明「因主張或維護其法律上利益」
    之理由，由法院就具體個案審酌該聲請是否具有法律上利益
    ，及有無因主張或維護法律上利益之必要性，而為許可與否
    之裁定。
二、本件聲請人聲請交付本院109年度訴字第1002號訴訟事件準
    備程序之法庭錄音光碟，惟於聲請狀內僅稱請准予給付111
    年7月19日法庭錄音光碟，並准予111年7月26日閱卷，以利
    核對筆錄，並維護權益等語，然聲請意旨並未具體敘明本院
    111年7月19日準備程序有何程序違背或當次庭期筆錄有何漏
    載之情，必須藉由法庭錄音光碟之交付，以主張或維護其法
    律上利益的理由，參照前開說明，本件聲請難認具有法律上
    利益，與法庭錄音辦法第8條第1項所定要件不符，應予駁回
    ，爰裁定如主文。
中　　華　　民　　國　　111 　年　　7 　　月　　27　　日
   　　　　　　　   臺北高等行政法院第七庭
                              審判長法  官　 許麗華
                          　　      法  官　 郭淑珍
                             　　　 法  官   梁哲瑋　
上為正本係照原本作成。
如不服本裁定，應於送達後10日內向本院提出抗告狀（須按他造
人數附繕本）。 
中　　華　　民　　國　　111 　年　　8 　　月　　3 　　日
                                    書記官   朱倩儀